【裁判字號】    98,秩,134
【裁判日期】    981103
【裁判案由】    違反社會秩序維護法
【裁判全文】
臺灣彰化地方法院刑事裁定               98年度秩字第134號
抗  告  人  游祥茂即永靖資訊社.
                    營業處所：.
被移送人    甲○○
上列抗告人因違反社會秩序維護法案件，不服本院刑事簡易庭於
中華民國98年8月28日所為裁定（98年度秩字第134號），提起抗
告，裁定如下：
    主  文
抗告駁回。
    理  由
一、按法院受理違反本法案件，除本法有規定者外，準用刑事訴
    訟法之規定，社會秩序維護法第92條定有明文；又抗告期間
    ，除有特別規定外，為5日，自送達裁定後起算；原審法院
    認為抗告不合法律上之程式或法律上不應准許，或其抗告權
    已經喪失者，應以裁定駁回之，刑事訴訟法第406條前段、
    第408條第1項前段分別定有明文。
二、抗告意旨略以：被移送人甲○○雖為永靖資訊社之管理人員
    ，但於98年7月26日1時40分縱容未滿18歲之少年余某聚集在
    永靖資訊社內，係被移送人甲○○之個人行為，並非永靖資
    訊社之授意；且被移送人甲○○並非永靖資訊社負責人，其
    個人行為亦和永靖資訊社無關，故本案處罰對象應為被移送
    人甲○○本人，而非永靖資訊社云云。
三、經查，本件抗告人游祥茂即永靖資訊社係就案由欄所示之裁
    定提起抗告，而上開裁定業於民國98年9月4日送達至被移送
    人之住所彰化縣埔心鄉○○路525巷22號之1，並由被移送人
    收受，此有本院送達證書3份在卷可稽，是本件已向被移送
    人為合法送達無誤。從而，上開裁定既係於98年9月4日合法
    送達被移送人，被移送人如對原裁定不服欲提起抗告，其抗
    告期間應自合法送達裁定之翌日即98年9月5日起算5日內為
    之（抗告人所在地為彰化縣埔心鄉，加計在途期間2日），
    本件抗告期間之末日為98年9月11日，是抗告人提起抗告之
    期間至98年9月11日即已屆滿，而抗告人遲至98年9月14日始
    向本院提起抗告，此有蓋有本院刑事科收狀章之抗告狀附卷
    可稽，是抗告人提起之抗告顯已逾5日之抗告期間，揆諸前
    開法條規定及說明，其抗告自屬違背法律上之程式，復無從
    補正，自應予以駁回。
四、另按受裁定人或原移送之警察機關，對於簡易庭就第45條移
    送之案件所為之裁定，有不服者，得向同法院普通庭提起抗
    告，社會秩序維護法第58條定有明文；又當事人對於法院之
    裁定有不服者，除有特別規定外，得抗告於直接上級法院；
    抗告法院認為抗告有第408條第1項前段（即抗告不合法律上
    之程式或法律上不應准許或抗告權已經喪失者）之情形者，
    應以裁定駁回之，刑事訴訟法第403條第1項、第408條第1項
    及第411條前段定有明文，而社會秩序維護法第92條則準用
    刑事訴訟法此部分之規定。是可知，對原裁定不服，僅有受
    裁定之人方得向同法院普通庭對原裁定提起抗告。查抗告人
    游祥茂既非98年度秩字第134號裁定之受裁定人，即無對本
    院簡易庭民國98年8月28日之裁定提出抗告之權能。從而，
    本件抗告人之抗告並不合法律上之程式，依前開說明，自應
    予駁回。
據上論斷，應依社會秩序維護法第92條，刑事訴訟法第411條前
段，裁定如主文。
中    華    民    國    98    年    11    月    3     日
                       簡易庭     法  官  洪志賢
以上正本證明與原本無異。
如不服本裁定，應於裁定送達後五日內向本院提出抗告狀(須附
繕本 )。
中    華    民    國    98    年    11    月    3     日
                                  書記官  許億先


司法院資訊處製作；財團法人民間司法改革基金會備份。
